臺灣臺北地方法院刑事判決　　　　　　　93年度易字第1137號
公　訴　人　臺灣臺北地方法院檢察署檢察官
被　　　告　丙○○
上列被告因毀棄損壞案件，經檢察官提起公訴（93年度偵字第12
772號），本院判決如下：
    主  文
丙○○損壞他人之櫥窗落地玻璃，足以生損害於他人，處有期徒
刑陸月，如易科罰金，以佰元折算壹日。扣案之L型鋁棍壹支
沒收之。
    事  實
一、丙○○基於損壞之故意，於民國93年1 月20日21時55分許，
    在台北市○○區○○路3 段31巷6 號1 樓「秀堯企業有限公
    司」（下稱秀堯公司，招牌店名為金普羅高爾夫球店）前，
    手持其所有供鬆脫汽車輪胎螺絲用之L 型鋁棍（柄長28.5公
    分、另一頭長9 公分），丟擲秀堯公司店面櫥窗落地玻璃，
    而損壞該面落地玻璃後逃逸，足以生損害於秀堯公司，幸經
    路人甲○○及時發現、尾隨，始在台北市○○區○○路與新
    生南路交岔路口旁加油站前，偕警查獲，並扣得丙○○所有
    供犯罪所用之L型鋁棍1 支。
二、案經秀堯公司使用管理人丁○○訴由台北市政府警察局大安
    分局報請臺灣臺北地方法院檢察署檢察官偵查起訴。
    理  由
一、程序方面（關於毀損罪之告訴是否合法部分）：
  (一)按刑法第354條毀損罪，依同法第357條之規定須告訴乃論，
    而告訴乃論之罪，係以有告訴權人提出合法告訴為追訴之條
    件。又所謂被害人，係指因犯罪行為直接受害之人而言。查
    本件遭人毀損之櫥窗落地玻璃係屬秀堯公司所有乙節，業據
    秀堯公司代表人戊○○於偵查及本院審理時陳述在卷，故秀
    堯公司應為本件毀損罪之合法告訴權人甚為明確。次按凡財
    產法益被侵害時，其財產之所有權人固為直接被害人，即對
    於該財產有事實上管領力之人，因他人之犯罪行為而其管領
    權受有侵害者，亦不失為直接被害人（最高法院42年度台非
    字第18號判例、92年度台非字第61號判決參照）。
  (二)查，本件案發當時，秀堯公司係委由丁○○在該公司店面看
    管公司財物，丁○○對於秀堯公司之財物當然有使用收益權
    ，而有事實上管領力，本件被告丙○○毀損秀堯公司店面櫥
    窗落地玻璃，則丁○○自屬犯罪行為之直接被害人，依刑事
    訴訟法第232 條之規定，丁○○自得以秀堯公司店面財產使
    用管理權人之身分提起告訴，是本件有關毀損罪之告訴為合
    法之告訴，先此敘明。
二、認定犯罪事實之證據及理由：
    當事人就下列卷附證據之證據能力均表示無意見，並依法就
    全卷證據進行辯論，本案有關被告以外之人於審判外之言詞
    或書面陳述，因當事人未於言詞辯論終結前聲明異議，依刑
    事訴訟法第159 條之5 第2 項之規定視為同意作為證據，附
    此敘明。
  (一)訊據被告雖供承有於上揭時地行經秀堯公司店面前，並自仁
    路3 段31巷走出，右轉仁愛路再右轉新生南路，惟矢口否認
    有何毀損犯行，辯稱：其只是行經該處，持工具丟擲秀堯公
    司櫥窗落地玻璃另有他人云云。
  (二)惟查，被告持L 型鋁棍砸向被害人秀堯公司所有之店面櫥窗
    落地玻璃，致該櫥窗落地玻璃破裂損壞之事實，業據證人即
    告訴人丁○○於警詢、偵查及本院審理時指述明確，並據證
    人甲○○於警詢、偵查及本院審理時結證在卷，證人甲○○
    於本院審理時並結證稱：93年1 月20日晚間9 時20分許，其
    與乙○○、林紀宇一起站在台北市○○路○ 段29號前聊天，
    發現有一名男子在我們前方前後徘徊二、三趟，在第二或第
    三趟該男子回去時，就聽到砰一聲，我就轉過頭看到該名男
    子從秀堯公司店前往北轉東方向跑走，嗣丁○○開鐵門查看
    時，該名男子又折回行經秀堯公司門口，朝仁愛路方向走去
    ，我告訴丁○○該男子即是損壞玻璃之人，並一直跟隨該男
    子走到仁愛路與新生南路口，並看見該男子坐上乙部自小客
    車，雖未看見歹徒容貌，但有沿路跟隨，且跟蹤時，該男子
    從未離開其視線，其確定警察從上開自小客車上帶下的男子
    即該名在店外徘徊的男子，因為該名在店外徘徊男子之衣著
    及斜揹的背包與警察從車上帶下的男子衣著、背包均相同等
    語（見本94年6月7日審判筆錄第2頁至第5頁）。又被告於深
    夜在秀堯公司店外徘徊，若被告無損壞被害人秀堯公司之櫥
    窗落地玻璃，則何以被告於為人發現其為損壞玻璃之行為人
    時，亟欲搭車逃離現場？況被告與被害人秀堯公司、告訴人
    丁○○及證人甲○○間均素不相識，彼此之間並無任何仇恨
    ，業據被告於供承在卷，衡情告訴人丁○○及證人甲○○當
    無設詞誣陷之理。是被告上揭所辯，尚不足採信。
  (三)而秀堯公司之櫥窗落地玻璃受有玻裂之損害，亦有現場照片
    8幀在卷可稽。本件事證明確，被告之毀損犯行堪以認定。
三、核被告所為，係犯刑法第354 條之一般毀損罪。爰審酌被告
    所為誠屬可議，且被告犯罪後堅不吐實，未見悔意等一切情
    狀，量處如主文所示之刑，並諭知易科罰金之折算標準。扣
    案L型鋁棍1支，係被告所有供犯罪所用之物，爰依刑法第38
    條第1項第2款規定，併予宣告沒收。
據上論斷，應依刑事訴訟法第299條第1項前段、刑法第354條、
第41條第1項前段、第38條第1項第2款、罰金罰鍰提高標準條例
第1條前段、第2條，判決如主文。
本案經檢察官彭慶文到庭執行職務。
中　　華　　民　　國　　94　　年　　6 　　月　　30　　日
　　　　　　　　　刑事第十三庭  審判長法  官  朱瑞娟
                                      法  官  吳佳薇
                                      法　官　陳慧萍
上正本證明與原本無異。
如不服本判決，應於判決送達後10日內向本院提出上訴狀（應抄
附繕本）。告訴人或被害人如對於本判決不服者，應具備理由請
求檢察官上訴，其上訴期間之計算係以檢察官收受判決正本之日
期為準。
                                      書記官  何適熹
中　　華　　民　　國　　94　　年　　7 　　月　　1 　　日
